臺灣桃園地方法院刑事判決　　　　　　　　　　　　　九十三年度易字第四一八號
　　公　訴　人　臺灣桃園地方法院檢察署檢察官
　　被　　　告　乙○○
右列被告因侵占案件，經檢察官提起公訴（九十三年度偵字第四六四號），本院裁
定改依簡式審判程序，茲判決如左：
    主  文
乙○○連續意圖為自己不法之所有，而侵占對於業務上所持有之物，處有期徒刑捌月
。
    事  實
一、乙○○前因業務侵占案件，經臺灣桃園地方法院檢察署檢察官於民國九十二年七
    月三十日，以九十二年度偵字第五四號為緩起訴處分。詎仍不知悛悔，其自
    九十二年十一月二十七日起受僱於科登保全股份有限公司（下稱科登公司）任職
    ，並派駐位在桃園縣蘆竹鄉○○路一二五巷二號之狀元帝寶社區擔任總幹事，負
    責向該社區住戶收取管理費並管理該社區事務之業務，為從事業務之人，為求償
    還其個人債務，竟基於意圖為自己不法所有之概括犯意，自九十三年一月間某日
    起至同年一月底某日止，利用收取該社區住戶管理費及車位租金職務之便，連續
    多次將其業務上向該社區住戶所收取之管理費及車位租金共計新臺幣（下同）五
    十萬七千六百二十七元，予以侵占入己，挪用殆盡。嗣經該社區管理委員會財務
    委員吳麗華依職權欲查閱該社區管理委員會之存摺存款時，乙○○知事跡即將敗
    漏，遂棄職逃逸，始查悉上情。
二、案經科登公司告發由桃園縣警察局大園分局報告臺灣桃園地方法院檢察署檢察官
    偵查起訴。
    理  由
一、右揭犯罪事實，業據被告乙○○迭於警訊及偵審中坦承不諱，核與告發人科登公
    司代理人甲○○於警訊及偵審中所指訴之情節大致相符，並有被告之科登公司宏
    基公寓大廈管理維護股份有限公司人事資料表影本及狀元帝寶總幹事乙○○侵佔
    公款明細單影本各一紙附卷可稽（參見偵卷第六—七頁正面）。綜上所述，足見
    被告之自白核與事實相符，應可採為論罪科刑之依據。從而，本件事證已臻明確
    ，被告犯行洵堪認定，應予依法論科。
二、查被告前於九十二年十一月二十七日起受僱於科登公司，並派駐位在桃園縣蘆竹
    鄉○○路一二五巷二號之狀元帝寶社區擔任總幹事，負責向該社區住戶收取管理
    費並管理該社區事務之業務，為從事業務之人。核其所為，係犯刑法第三百三十
    六條第二項之業務侵占罪。被告先後多次業務侵占犯行，時間緊接，方法相同，
    觸犯構成要件相同之罪，顯係基於概括犯意反覆為之，為連續犯，依刑法第五十
    六條之規定，論以一罪，並加重其刑。爰審酌被告為圖償還個人債務，竟利用職
    務之便，連續業務侵占狀元帝寶社區住戶管理費及車位租金，以致告發人科登公
    司需先代墊賠償予狀元帝寶社區管理委員會有關被告業務侵占款項，對告發人科
    登公司所造成之損害非微，且被告前已有相關業務侵占前科紀錄，有臺灣高等法
    院被告全國前案紀錄表及臺灣桃園地方法院檢察署刑案資料查註紀錄表各一份附
    卷可參，並已經臺灣桃園地方法院檢察署檢察官另案為緩起訴處分及本院另案判
    處有期徒刑七月（現上訴中，與本件不構成累犯），至今仍未能與告發人科登公
    司達成和解，賠償損失，行為實不可取，惟念其犯後尚能坦承犯行，態度尚稱良
    好等一切情狀，量處如主文所示之刑，以資懲儆。
三、又被告前自九十一年十二月一日起至九十二年五月三十一日止，任職臺北縣中和
    市○○路○段四八七之三號力開展工程有限公司擔任工地主任，為從事業務之人
    ，竟意圖為自己不法所有，基於侵占之概括犯意，(1)於九十二年四月二十日，將
    其業務上持有該公司應給付工人薪資一萬一千七百元予以侵占入己。(2)又於同年
    六月五日侵占該公司所簽發之面額三萬五千元支票一紙及現金五千四百元。(3)嗣
    於九十二年六月九日，為提領上開支票，另基於偽造文書之概括犯意，先偽刻該
    公司負責人「潘通信」印章一枚，並偽造印文於上開支票上，進而持向付款銀行
    提示，使付款銀行據以給付該票款，足以生損害於該公司及受款人劉寶唐等情，
    業經臺灣桃園地方法院檢察署檢察官以九十二年度偵字第一三一五七號提起公訴
    ，並經本院騰股於九十三年四月二日，以九十三年度訴字第一二七號判處有期徒
    刑七月，現由被告提起上訴中，有本院九十三年度訴字第一二七號刑事判決、臺
    灣高等法院被告全國前案紀錄表及臺灣桃園地方法院檢察署刑案資料查註紀錄表
    各一份附卷可憑。惟被告於本件之本院審理中已供稱：本件我是另行起意，因為
    外面有債務問題，但並不是上一件侵占判決的金額等語（參見本院卷第六五頁）
    ，又參以該案與本件之犯罪時點已相隔六月之遙，尚可認被告於本件及該案間，
    在主觀上並無意圖為自己不法所有之概括犯意，尚無連續犯之裁判上一罪關係，
    併此指明。
四、又本件被告所犯係死刑、無期徒刑、最輕本刑為三年以上有期徒刑以外之罪，其
    於準備程序中就被訴事實為有罪之陳述，經法官告知簡式審判程序之旨，並聽取
    公訴人、被告之意見後，本院認為適宜由受命法官獨任進行簡式審判程序，附予
    敘明。
據上論斷，應依刑事訴訟法第二百七十三條之一第一項、第二百九十九條第一項前段
，刑法第五十六條、第三百三十六條第二項，罰金罰鍰提高標準條例第一項前段，判
決如主文。
本案經檢察官簡志祥到庭執行職務。
中      華      民      國    九十三    年      六      月      十      日
                                臺灣桃園地方法院刑事第十二庭
                                      法  官    林  家  賢
右正本證明與原本無異。
如不服本判決，應於判決送達後十日內向本院提出上訴狀( 應附繕本 )，上訴於
臺灣高等法院。
                                      書記官    戴  育  萍
中        華        民        國    九十三    年    六    月     十     日
附錄本判決論罪科刑法條：
刑法第三百三十六條第二項：
對於業務上所持有之物，犯前條第一項之罪者，處六月以上五年以下有期徒刑，得併
科三千元以下罰金。
